【裁判字號】    88,易,2664
【裁判日期】    890126
【裁判案由】    竊盜
【裁判全文】
臺灣桃園地方法院刑事判決           八十八年度易字第二六六四號
    公  訴  人  臺灣桃園地方法院檢察署檢察官
    被      告  甲○○
右列被告因竊盜案件，原經檢察官聲請以簡易判決處刑（八十八年度偵字第一五一五
０號），惟經本院桃園簡易庭認屬刑事訴訟法第四百五十一條之一第四項但書所定之
情形，改依通常程序審理，本院判決如左：
    主  文
張玉秀共同竊盜，累犯，處有期徒刑陸月。
    事  實
一、張玉秀於民國八十四年間因違反肅清煙毒條例案件，經台灣桃園地方法院判處有
    期徒刑三年二月，於八十七年十月十三日執行完畢，竟仍不知悔改，與乙○○（
    俟到案後另行審結）基於共同犯意之聯絡，於八十八年九月二十二日上午五時三
    十分許，二人共同騎乘ＢＬＫ—三九０號機車，前往桃園縣八德市○○路一二八
    巷八號前，共同意圖為自己不法之所有，由乙○○以自備之機車鑰匙下手竊取丙○○所有（登記為興拓企業名義）車牌號碼為ＶＬＥ—四八六號機車，甲○○則
    在現場把風，乙○○得手後，再騎乘該竊來之機車後載張玉秀逃逸，嗣於三十分
    鐘後，二人又騎前開所竊機車折返現場，欲取回先前騎乘之乘ＢＬＫ—三九０號
    機車時，為丁○○及丙○○發現，乃上前圍捕，乙○○騎乘前開所竊機車逃逸，
    甲○○則被當場逮捕。
二、案經桃園縣警察局桃園分局移送臺灣桃園地方法院檢察署檢察官偵查起訴。
    理  由
一、本件係檢察官聲請以簡易判決處刑之案件，經本院桃園簡易庭認屬刑事訴訟法第
    四百五十一條之一第四項但書所定之情形，而改依通常程序審理，合先敘明。
二、訊據被告甲○○矢口否認有上開竊盜犯行，辯稱八十八年九月二十二日未和乙○○在一起，係當日凌晨十二時許，騎乘ＢＬＫ—三九０號機車在桃園縣八德市○○路一二八號附近遇見友人阿國，就叫阿國載伊去找乙○○，後來都沒找到，凌
    晨五點多回到現場要騎機車回家，阿國叫伊等一下，他去買早餐，就有人抓住伊
    ，說伊是小偷，然後警察就來了，伊確實未和乙○○偷機車云云。惟查右開事實
    ，業據被告於被查獲當日之八十八年九月二十二日警訊及偵查時坦承不諱，及被
    害人丙○○及其父丁○○於警訊及偵審中亦一再指訴確實目睹被告與一男子共同
    竊車，其後又返回現場而當場逮獲之事實，丁○○向本院指稱「當天我在二樓陽
    台做運動，親見有一男一女在一起要偷丙○○機車，我當時還叫”車子是我們的
    ，為何要騎走”，男的還看我一眼，女的就站在他的身邊，後由男的發動機車，
    將女的載走，確定這個女的即今日庭訊的甲○○」等語，及丙○○亦證稱「經我
    爸喊叫，我趕出來，他們二人已經不在，我們就一起出去找機車，而且又在巷子
    口看見被告二人．．．確定是庭上的甲○○即我們當日所發現一起竊機車的人」
    、「我是看見梁、張二人一起騎著我的機車回來，甲○○下車往巷內走，要騎回
    她自己的機車，我看她一下車就對乙○○喊”車子留下來”，但梁騎著我的機車
    趕緊跑掉」等語（以上均見本院八十九年一月十二日訊問筆錄），是目睹證人丁○○及被害人丙○○已明確指述被告確實有與乙○○共同竊車，且又與乙○○返
    回欲騎乘所有遺留在現場附近之機車無誤，衡情丙○○、丁○○與被告素不相識
    ，其失竊之機車亦已尋回，無故意攀誣被告之可能；況被告所辯稱當時在一起之
    男子「阿國」，其無法指出『阿國』之真實姓名供本院調查，且亦無任何稱「阿
    國」之男子有返回現場，被告空稱係與「阿國」一起回到現場要騎回機車而已云
    云，自不足採，復有贓物領據一紙附卷可證。本件事證已臻明確，被告犯行洵堪
    認定。
三、核被告所為，係犯刑法第三百二十條第一項之罪。被告與乙○○間有犯意聯絡及
    行為分擔，為共同正犯。又被告於民國八十四年間因煙毒案件，經本院判處有期
    徒刑三年二月確定，於八十七年十月十三日執行完畢，有台灣高等法院全國前案
    紀錄表附卷可稽，茲於刑之執行完畢五年內再犯本件有期徒刑以上之罪，為累犯
    ，並依刑法第四十七條之規定加重其刑。爰審酌被告品行、犯罪動機、手段、所
    竊者為機車一輛、犯後猶飾詞狡辯態度不佳等一切情狀，量處如主文所示之刑。
    又扣案之鑰匙一支，被告稱係所騎乘之ＢＬＫ—三九０號機車所有，而該機車又
    係乙○○之妹梁月貞所有，且依證人丁○○、丙○○所述乙○○騎乘所竊得之Ｖ
    ＬＥ—四八六號機車逃逸後，始在被告身上查得扣案之鑰匙，是亦不認為乙○○
    係使用扣案之鑰匙竊車，是扣案鑰匙非被告所有亦非供犯罪所用之物，故不宣告
    沒收，併此敘明。
據上論結，應依刑事訴訟法第四百五十二條、第二百九十九條第一項前段，刑法第二
十八條、第三百二十條第一項、第四十七條，罰金罰鍰提高標準條例第一條，判決如
主文。
本案經檢察官魏雯祈到庭執行職務
中      華      民      國       八十九     年     一     月   二十六   日
                                臺灣桃園地方法院刑事第四庭
                                      法  官  孫  惠  琳
右正本證明與原本無異。
如不服本判決，應於判決送達後十日內，向本院提出上訴狀。
                                      書記官  劉  飛  龍
中      華      民      國       八十九     年     一     月   三十一   日


司法院資訊處製作；財團法人民間司法改革基金會備份。
